【裁判字號】    89,訴,89
【裁判日期】    890630
【裁判案由】    公共危險
【裁判全文】
臺灣新竹地方法院刑事判決                            八十九年度訴字第八九號
    公  訴  人  臺灣新竹地方法院檢察署檢察官
    被      告  乙○○
    指定辯護人  本院公設辯護人林建和
右列被告因公共危險案件，經檢察官提起公訴（八十八年度偵字第六九０二號），本
院判決如左：
    主  文
乙○○無罪。
    理  由
一、公訴意旨略以：被告乙○○明知新竹縣新埔鎮五埔里九鄰五分埔三十三之二號係
    現供人居住之住宅，因與其妻林鳳妹感情不睦，竟於民國八十八年九月四日下午
    三時三十分許，基於犯火燒屋之犯意，以預備之汽油先燒毀林鳳妹之衣物（毀損
    部分未據告訴）後，復以汽油潑灑上址門口，在即將點燃之際，適由警據報前往
    將之逮捕，始未釀成災難。因認被告涉有刑法第一百七十三條第三項、第一項之
    罪嫌云云。
二、按犯罪事實，應依證據認定之，無證據不得推定其犯罪事實。又不能證明被告犯
    罪者，應諭知無罪之判決，刑事訴訟法第一百五十四條、第三百零一條第一項分
    別定有明文。
三、公訴意旨認被告乙○○涉有放火燒燬現有人使用住宅未遂罪之犯行，無非以告訴
    人林鳳妹之指述及照片四幀為其論據。然訊據被告堅決否認有右揭犯行，辯稱：
    當日係因伊回家時見小孩在家門前修理機車，弄得地上都是機油，伊用汽油要將
    地上油漬清洗乾淨，所以才在家門口潑汽油，至於燒告訴人的衣服是因那些衣服
    是告訴人不要的，伊才把衣服拿去後面空地燒掉，是小孩子打電話報警的等語。
    經查：被害人即被告之妻林鳳妹於本院調查時指稱：當天係因小孩在修機車，弄
    得地上都是油漬，被告叫我去清理，因我很忙沒有空，兩人因此而吵架，被告就
    自己把汽油倒在地上後，再拿舊衣服把地上的油漬擦掉，然後把衣服拿到後面去
    燒掉，小孩因看我們吵架，才報警處理等語（見本院八十九年二月二十五日、同
    年三月二十二日訊問筆錄）；另證人即當天獲報至現場處理之警員甲○○亦到庭
    證述：我是接獲勤務中心的通報去處理的。當時是說夫妻吵架叫我趕快去處理，
    因為他們經常吵架三天兩頭就報案，常因為口角吵架報案，．．（現場潑灑汽油
    之範圍為何）汽油只潑在門口前的庭院上，有些許濺到屋內等語（見本院八十九
    年四月二十一日訊問筆錄），是核被告前揭辯解與被害人及到場處理員警所述情
    節相符，佐以被告潑灑汽油之範圍僅在門口前的庭院，堪認其所辯非虛，則被告
    於門前潑灑汽油之目的既係為清理地上之油漬，自難認被告有何犯火燒燬房屋之
    犯意。次查，被告潑灑汽油後，復以被害人之衣服擦拭地上之汽油與油漬（毀損
    部分未據告訴），再將衣服置於屋後空地點火燒燬等情，為被告所是認，並經被
    害人林鳳妹指述明確，復有現場照片一幀為證（見偵查卷第十頁），被告與被害
    人雖就被告燒燬衣服之地點為何處，兩人指述之位置有所出入，然依渠等所指述
    之位置均屬屋後之空地，並有水管置於該處，尚無致生公共危險之情事等情，業
    經本院勘驗現場屬實，有勘驗筆錄暨照片等附卷可稽。綜上所述，本件被告既無
    放火燒燬房屋之犯意，於上址門前潑灑汽油之目的係為清除地上油漬，且其將用
    以擦拭油漬之衣服放置屋後空地點火燒燬，亦不生有何致生公共危險之情事，自
    難認被告涉有公訴人所指放火燒燬現有人使用住宅未遂罪或其他公共危險罪之犯
    行。此外，復查無其他積極證據足資證明被告有何公共危險罪之情事，自難遽以
    刑法第一百七十三條第三項、第一項之罪責相繩，既不能證明被告犯罪，爰依法
    為被告無罪之諭知。
據上論斷，應依刑事訴訟法第三百零一條第一項前段，判決如主文。
本案經檢察官黃仁宏到庭執行職務。
中      華      民      國      八十九    年      六    月     三十     日
                              臺灣新竹地方法院刑事第二庭
                                  法    官  謝  永  昌
右正本證明與原本無異。
如不服本判決，應於判決送達後十日內向本院提出上訴狀( 應附繕本 )，上訴於
臺灣高等法院。
                                  書 記 官  陳  凰  榆
中      華      民      國      八十九    年      六    月     三十     日


司法院資訊處製作；財團法人民間司法改革基金會備份。
